臺灣新北地方法院民事裁定　　　　　 110年度消債清字第81號
聲　請　人　李楨　　
代　理　人　朱健興律師 （法扶律師）
　
上列當事人因消費者債務清理事件聲請清算，本院裁定如下：
    主  文
聲請人李楨自民國一一○年十一月二日上午十一時開始清算程序
。
命司法事務官進行本件清算程序。
    理  由
一、按債務人不能清償債務或有不能清償之虞者，得依本條例所
    定更生或清算程序，清理其債務；債務人對於金融機構負債
    務者，在聲請更生或清算前，應向最大債權金融機構請求協
    商債務清償方案，或向其住、居所地之法院或鄉、鎮、市、
    區調解委員會聲請債務清理之調解；自債務人提出協商請求
    之翌日起逾30日不開始協商，或自開始協商之翌日起逾90日
    協商不成立，債務人得逕向法院聲請更生或清算；債務人於
    法院裁定開始更生程序或許可和解或宣告破產前，得向法院
    聲請清算；法院開始清算程序之裁定，應載明其年、月、日
    、時，並即時發生效力；法院開始更生或清算程序後，得命
    司法事務官進行更生或清算程序，必要時得選任律師、會計
    師或其他適當之自然人或法人1 人為監督人或管理人，消費
    者債務清理條例（下稱消債條例）第3 條、第151 條第1 項
    、第153 條、第80條前段、第83條第1 項、第16條第1 項分
    別定有明文。
二、聲請意旨略以：聲請人因疫情緣故，所經營公司沒有任何收
    入，無力償還為營運公司而積欠之債務約新臺幣（下同）14
    2 萬元，爰聲請本件清算等語。
三、經查：
  ㈠按消債條例第2 條第1 、2 項規定：「本條例所稱消費者，
    指五年內未從事營業活動或從事小規模營業活動之自然人。
    」「前項小規模營業指營業額平均每月新臺幣二十萬元以下
    者。」查聲請人為寶娃創意有限公司負責人，該公司於民國
    104 年至109 年10月間銷項銷售總額平均未逾20萬元之事實
    ，業據聲請人提出營業人銷售額與稅額申報書（見289 號卷
    第75至107 頁）為證，堪認聲請人所從事之小規模營業活動
    合於上揭規定，屬本條例之消費者。
  ㈡聲請人主張前因不能清償債務，向本院聲請消費者債務前置
    調解，經本院以110 年度司消債調字第100 號受理，惟調解
    不成立等情，業經本院依職權調閱調解卷宗查閱無訛。是以
    ，本件聲請人所為本件清算聲請可否准許，應審究聲請人其
    現況是否有不能清償債務或有不能清償之虞之情事而定。
  ㈢聲請人主張除保單數張、股票及存款若干外，別無其他財產
    ，因疫情緣故，公司難以營運而於109 年11月19日暫停營業
    ，其已無收入等情，業據提出全國財產稅總歸戶財產查詢清
    單、104 年至109 年綜合所得稅各類所得資料清單、財政部
    北區國稅局板橋分局函、勞工保險被保險人投保資料暨明細
    、存摺封面及內頁明細影本、中華民國人壽保險商業同業公
    會保險業通報作業資訊系統資料查詢結果表、集保戶往來參
    加人明細資料表（含帳號）、保管帳戶客戶餘額表、客戶存
    券異動明細表、投資人於清算交割銀行未開戶明細表、各專
    戶無資料明細表、保單帳戶價值一覽表、保險單等件為憑，
    而聲請人所營寶娃創意有限公司確於110 年7 月15日解散，
    有經濟部商工登記公示資料在卷為佐，認聲請人所陳應堪信
    為實。
  ㈣按債務人必要生活費用，以最近1 年衛生福利部或直轄市政
    府所公告當地區每人每月最低生活費1.2 倍定之；債務人聲
    請更生或清算時所提財產及收入狀況說明書，其表明每月必
    要支出之數額，與本條例第64條之2 第1 項、第2 項規定之
    認定標準相符者，毋庸記載原因、種類及提出證明文件，消
    債條例第64條之2 第1 項及消債條例施行細則第21條之1 第
    3 項分別定有明文。復參以110 年度新北市每人每月最低生
    活費用1 萬5,600 元，依此每人每月生活所必需之費用應為
    1 萬8,720 元（計算式：1 萬5,600 元×1.2 ＝1 萬8,720
    元），是聲請人主張其生活所必需之費用為1 萬8,720 元，
    應為可採。
  ㈤綜上，聲請人目前無收入，雖有前開保單、股票及存款，然
    因聲請人之財產價值與其所負債務142 萬元尚有差距，縱聲
    請人將上開財產均用於清償前揭債務，仍無法全數清償，堪
    認其客觀上處於因欠缺清償能力而不足以清償債務之經濟狀
    態，應符合消債條例第3 條所規定「債務人不能清償債務」
    之情形。
四、本件聲請人為一般消費者，其有不能清償債務之虞之情形，
    且未經法院裁定開始清算程序或宣告破產，又查無消費者債
    務清理條例第6 條第3 項、第8 條或第82條第2 項所定駁回
    清算聲請之事由存在，則聲請人聲請清算，係屬有據。本件
    聲請人清算既經准許，並依上開規定命司法事務官進行本件
    清算程序，爰裁定如主文。
五、依消債條例第11條第1 項、第83條第1 項、第16條第1 項，
    裁定如主文。
中    華    民    國   110    年    11    月     2    日
              民事第一庭    法      官  洪任遠
上為正本係照原本作成
本裁定不得抗告
本裁定已於110年11月2日上午11時公告
中    華    民    國   110    年    11    月     2    日
                            書  記  官  黃翊芳